臺灣新北地方法院刑事裁定
111年度聲字第518號
聲  請  人  臺灣新北地方檢察署檢察官
受  刑  人  劉文傑





上列聲請人因受刑人數罪併罰有二裁判以上，聲請定其應執行之
刑（111 年度執聲字第329 號），本院裁定如下：
    主  文
劉文傑所犯如附表所示之罪應執行有期徒刑陸年陸月。
    理  由
一、聲請意旨略以：受刑人劉文傑因犯毒品危害防制條例等案件
    ，先後經判決確定如附表，應依刑法第53條及第51條第5 款
    規定，定其應執行之刑，爰依刑事訴訟法第477 條第1 項聲
    請裁定等語。
二、經查受刑人劉文傑因犯毒品危害防制條例等案件，經法院先
    後判處如附表所示之刑，均經分別確定在案。茲檢察官依受
    刑人請求聲請定其應執行之刑，本院審核認聲請為正當，應
    定其應執行之刑。
三、爰經函詢受刑人陳述意見後，審酌受刑人所犯如附表所示9
    罪之行為類型、侵害法益及犯罪相隔時間，綜衡其上開各罪
    犯罪行為之不法與罪責程度、對其施以矯正之必要性、刑罰
    經濟、邊際效應及復歸社會之可能性等一切情狀，基於罪責
    相當原則，而為整體非難評價後，於定執行刑之外部性及內
    部性界限內，定其應執行之刑。
四、依刑事訴訟法第477 條第1 項、刑法第50條第2 項、第51條
    第5 款，裁定如主文。
中　　華　　民　　國　　111 　年　　3 　　月　　18　　日
                      刑事第七庭  法  官  彭  全  曄
以上正本證明與原本無異
如不服本裁定應於送達後5 日內向本院提出抗告狀
                                  書記官  陳  宥  伶
中　　華　　民　　國　　111 　年　　3 　　月　　18　　日
附表：
 編　　　　　號  1 2 3  罪　　　　　名  藥事法 （轉讓禁藥） 毒品危害防制條例（販賣二級毒品） 毒品危害防制條例（販賣二級毒品）  宣 　 告  　刑  有期徒刑4月  有期徒刑1年10月 有期徒刑2年  犯　罪　日　期  108.07.20  108.09.15 108.10.07  偵查(自訴)機關年　度　案　號  新北地檢 109年度毒偵字第1013號、109年度偵字1897、18260號 新北地檢 109年度毒偵字第1013號、109年度偵字1897、18260號 新北地檢 109年度毒偵字第1013號、109年度偵字1897、18260號   最  後 事實審 　　  法　　院 新北地院 新北地院 新北地院  案　　號 109年度訴字第965號 109年度訴字第965號 109年度訴字第965號  判決日期 110.02.03 110.02.03 110.02.03   確 定判  決 法　　院 新北地院 　　　 新北地院 新北地院  案　　號 109年度訴字第965號 109年度訴字第965號 109年度訴字第965號  判　　決確定日期 110.03.17 110.03.17 110.03.17  備　　　　　註  新北地檢 111年度執緝字第147號   新北地檢 111年度執緝字第146號 新北地檢 111年度執緝字第146號    編號2至8所示罪刑，前曾經定應執行刑4年6月  
 編　　　　　號  4 5 6  罪　　　　　名  毒品危害防制條例（販賣二級毒品） 毒品危害防制條例（販賣二級毒品） 毒品危害防制條例（販賣二級毒品）  宣 　 告  　刑  有期徒刑1年10月 有期徒刑1年10月 有期徒刑2年  犯　罪　日　期  108.10.27  108.11.24 108.11.19  偵查(自訴)機關年　度　案　號  新北地檢 109年度毒偵字第1013號、109年度偵字1897、18260號 新北地檢 109年度毒偵字第1013號、109年度偵字1897、18260號 新北地檢 109年度毒偵字第1013號、109年度偵字1897、18260號   最  後 事實審 　　  法　　院 新北地院 新北地院 新北地院  案　　號 109年度訴字第965號 109年度訴字第965號 109年度訴字第965號  判決日期 110.02.03 110.02.03 110.02.03   確 定判  決 法　　院 新北地院 　　　 新北地院 新北地院  案　　號 109年度訴字第965號 109年度訴字第965號 109年度訴字第965號   判　　決確定日期 110.03.17 110.03.17 110.03.17  備　　　　　註    新北地檢 111年度執緝字第146號 新北地檢 111年度執緝字第146號 新北地檢 111年度執緝字第146號   編號2至8所示罪刑，前曾經定應執行刑4年6月   
 編　　　　　號  7 8 9  罪　　　　　名  毒品危害防制條例（販賣二級毒品） 毒品危害防制條例（販賣二級毒品） 毒品危害防制條例（販賣二級毒品）  宣 　 告  　刑  有期徒刑1年10月 有期徒刑1年10月 有期徒刑2年  犯　罪　日　期  108.12.02  108.12.04 108.12.20  偵查(自訴)機關年　度　案　號  新北地檢 109年度毒偵字第1013號、109年度偵字1897、18260號 新北地檢 109年度毒偵字第1013號、109年度偵字1897、18260號 新北地檢 109年度偵字第14790、26117、31999號、109年度偵緝字第2107號、第2992、2993號   最  後 事實審 　　  法　　院 新北地院 新北地院 新北地院  案　　號 109年度訴字第965號 109年度訴字第965號 109年度訴字第984、1237號  判決日期 110.02.03 110.02.03 110.03.31   確 定判  決 法　　院 新北地院 　　　 新北地院 新北地院  案　　號 109年度訴字第965號 109年度訴字第965號 109年度訴字第984、1237號  判　　決確定日期 110.03.17 110.03.17 110.05.18  備　　　　　註    新北地檢 111年度執緝字第146號 新北地檢 111年度執緝字第146號 新北地檢 111年度執緝字第148號   編號2至8所示罪刑，前曾經定應執行刑4年6月